【裁判字號】    99,上易,1279
【裁判日期】    990825
【裁判案由】    妨害自由等
【裁判全文】
臺灣高等法院刑事判決                99年度上易字第1279號
    上訴人  臺灣板橋地方法院檢察署檢察官
    被  告  甲○○
上列上訴人因被告妨害自由案件，不服臺灣板橋地方法院99年度
易字第1031號，中華民國99年4月30日第一審判決（起訴案號：
臺灣板橋地方法院檢察署99年度偵緝字第681號）提起上訴，判
決如下：
    主  文
原判決撤銷。
甲○○幫助犯恐嚇危害安全罪，處拘役拾日，如易科罰金以新
臺幣壹仟元折算壹日。
    犯罪事實
本院認定的犯罪事實與附件原審判決書的記載相同，茲引用之。
    理  由
壹、引用附件原審判決書理由欄記載的證據。
貳、檢察官依循告訴人的請求上訴意旨略以：被告隱瞞實情，致
    執法人員難以偵知正犯，原審僅量處被告拘役30日並給予緩
    刑，顯然無法維護正義。被告未與告訴人和解，實不宜宣告
    緩刑等語。
    被告於本院辯稱：「電話雖是我提供，但並非我打電話恐嚇
    告訴人謝先生，告訴人應該找出恐嚇他的人，而不是對我提
    起上訴。提供電話是我沒錯，但他們犯罪時我並不曉得，我
    也是後面傳喚時才知道。」等語。
參、告訴人明知「江先生」成年男子經營地下錢莊從事重利犯行
    ，竟仍向其借貸，所為固有可議；但該成年男子「江先生」
    以加害生命、身體之事，恐嚇告訴人致生危害於安全，卻為
    法所不容。被告提供行動電話門號予從事重利及恐嚇討債的
    地下錢莊成員「江先生」使用，致使執法人員難以進一步追
    查該地下錢莊成員真實身分，致罪犯得以逍遙法外，嚴重危
    害社會秩序及安寧。被告不思悔悟，事不關己的犯後態度，
    並無可取。
、撤銷改判的理由
一、撤銷原判決的理由
    原判決以被告前無犯罪科刑紀錄，一時失慮，致罹刑章，坦
    承犯行，頗具悔意，而認所宣告之刑以暫不執行為當，併予
    宣告緩刑2 年；但被告於本院審理絲毫不具悔意，原判決認
    定應無再犯之虞，值得斟酌，並且被告既經原審從輕量刑，
    所處刑罰又非機構式處遇刑，檢察官上訴指稱並無宣告緩刑
    的必要，應認有理由，應予撤銷改判。
二、自為判決的論罪科刑理由
（一）被告所為，觸犯刑法第30條第1項、第344條、第305條幫
      助重利及幫助恐嚇罪。
（二）被告幫助他人實行重利及恐嚇犯行，均依刑法第30條第2
      項規定，減輕刑罰。
（三）被告以一行為同時觸犯幫助重利及幫助恐嚇罪，為想像競
      合犯，應依刑法第55條規定，從一重罪幫助恐嚇罪處斷。
（四）審酌被告素行良好，所為危害社會秩序及安寧程度，致使
      難以追查地下錢莊成員的真實身分予以訴追，參酌被告犯
      罪動機、目的、手段、智識程度及其犯後態度等一切情狀
      ，認宜量處如主文所示刑罰，並諭知易刑標準如主文。
（五）0000000000號行動電話門號SIM 卡1 張，非違禁物，雖屬
      被告所有供幫助本案犯行使用，因未扣案，為免將來執行
      困難，不予宣告沒收。
肆、適用法律
一、刑事訴訟法第369條第1項前段、第373條、第364條、第299
    條第1項前段。
二、刑法第30條第1項前段、第2項、第305條、第344條、第55條
    、第41條第1項前段。
三、刑法施行法第1條之1。
中    華    民    國    99    年    8     月    25    日
                  刑事第六庭審判長法  官  郭豫珍
                                  法  官  李麗玲
                                  法  官  吳淑惠
以上正本證明與原本無異。
不得上訴。
                                  書記官  胡勤義
中    華    民    國    99    年    8     月    25    日
附錄：本案論罪科刑法條全文
中華民國刑法第305條
以加害生命、身體、自由、名譽、財產之事，恐嚇他人致生危害
於安全者，處 2 年以下有期徒刑、拘役或 3 百元以下罰金。
中華民國刑法第344條
乘他人急迫、輕率或無經驗貸以金錢或其他物品，而取得與原本
顯不相當之重利者，處 1 年以下有期徒刑、拘役或科或併科 1
千元以下罰金。

司法院資訊處製作；財團法人民間司法改革基金會備份。
